

## HABILIDADES

HTML **Styled Components** 

**AWS** 

CSS/SASS **Bootstrap** 

Javascript Ruby

**Typescript** Rails React/ Next SQL

Python Node

**Tailwind** 

#### IDIOMAS

- Português Nativo
- Inglês Avançado
- Francês Intermediário

#### CURSOS

## Individuação

Illumen • 2022

#### **Desenvolvimento Web Full Stack**

ProgramadorBr • 2021

## **Program in Intensive English L6**

St. George International College - Vancouver • 2018

## **Pre-Patheway Program Advanced**

St. George International College - Vancouver • 2018

# **JULIA MARTINS COUTO**

## DESENVOLVEDORA FULL STACK

in https://www.linkedin.com/in/juliamcouto/



## RESUMO

Olá! Eu sou a Julia, tenho 24 anos. Sou uma desenvolvedora apaixonada com experiência prática na criação de soluções inovadoras e eficientes. Estou em busca de uma oportunidade para expandir meus conhecimentos e contribuir significaticamente.

## EXPERIÊNCIA

## **CUBi Energia**

Desenvolvedora FullStack Pleno • Mar 2024 - Atual

- Desenvolvimento de aplicação web utilizando Next.js, Koa.js, Node.js e Typescript;
- Modelagem e manutenção de banco de dados com MySQL;
- Implementação de interfaces de usuário com Antd;
- Desenvolvimento de funções serverless com AWS Lambda;
- Implementação de testes;
- Gerenciamento e deploy de aplicações utilizando a CLI da AWS e SAM;

## **Simbiose Ventures**

Desenvolvedora FullStack • Jan 2022 - Fev 2024

- Planejamento e desenvolvimento de soluções em plataforma web;
- Teste de software;
- Manutenção de software, com foco na correção de bugs e implementação de novos;
- Implementação e gestão de banco de dados relacional;
- Contato com metodologia Scrum e Kanban.

#### **Embraer**

Estágiaria • Mar 2020 - Dez 2021

- Implementação de automações de processos em Sap para área de Reparo;
- Desenvolvimento e resolução de bugs de aplicação web para área de Engenharia;
- Contato com metodologia Scrum.

## FORMAÇÃO ACADÊMICA

## Bacharelado em Sistemas de Informação

Universidade de Taubaté • 2021 - Atual

- Desenvolvimento de software (web, mobile e jogos);
- Gestão de Projetos;